# 租赁经营的问题，陈老师

提问人：我的论坛 时间：2011-02-13 20:15:32
A公司（宾馆）与B公司（房地产开发商）签订承包经营协议，协议约定：由B公司出资在A公司的土地上建设别墅 30 幢，所建别墅在承包经营期内（ 40 年）由B公司经营，承包经营期满后别墅无偿给A公司，另外每年支付给A公司承包金 200 万元。别墅项目以A公司的名义立项，前期工作由A公司完成，后期的工程由B公司完成，所发生的费用约 5000 万元入B公司的账。现经税务部门认定，A公司与B公司的承包经营，定性为租赁经营，租赁总收入为承包金加B公司支付的建设资金，所建别墅由A公司入固定资产账。由于当时理解上的偏差，B公司承建部分的工程支出，由B公司支付并发生在B公司账上，现A公司拿什么作为入账依据。不知各位老师是否遇到过类似问题，请指教陈老师！

回答人：chenyiwei
这种情况与高校学生公寓中常见的合作开发有些类似，建议先搜索一下本版面上有无类似的帖子。 对于本案例中会计处理，需要进一步搞清楚：（ 1 ）别墅项目在承包期内的经营盈亏是否完全由B承担，与A无关，A在承包期内的可获得的收益是否完全系约定的固定收益；（ 2 ）这些别墅的设计使用寿命是否仅仅稍大于 40 年；相关土地的剩余使用年限还有多少年；（ 3 ）相关协议对承包期满时交还别墅应达到的状态、价值担保等有无明确约定；（ 4 ）B公司在承包期内的经营方式。 我个人很怀疑该交易的经济实质是否就是转让 40 年的土地使用权以换取固定回报（分年支付）。

回答人：chenyiwei
回复 报纸 nikankan 的帖子赞同你的意见。